【裁判字號】    95,裁,729
【裁判日期】    950413
【裁判案由】    醫療法
【裁判全文】
最  高  行  政  法  院  裁  定
                                     95年度裁字第00729號
聲  請  人  甲○○
相  對  人  臺中縣政府
代  表  人  乙○○
上列聲請人因醫療法事件，對於中華民國94年3月24日本院94年
度裁字第483號裁定，聲請再審。本院裁定如下：
    主  文
再審之聲請駁回。
再審訴訟費用由聲請人負擔。
    理  由
一、按再審事由中「適用法規顯有錯誤」，係指原判決所適用之
    法規與該案應適用之現行法規相違背，或與解釋判例有所牴
    觸者而言，至於法律上見解之歧異，再審原告對之縱有爭執
    ，要難謂為適用法規錯誤，而據為再審之理由（本院62年判
    字第610號判例參照）。又「按行政訴訟法第6條第4款規定
    （即現行法第19條第6款），評事曾參與該訴訟事件再審前
    之裁判者，應自行迴避，但以一次為限，係指該訴訟事件經
    裁判後提起再審，曾參與再審前裁判之評事，不得參與第一
    次再審之裁判而言。其後迭次聲請再審，曾參與該訴訟事件
    再審前及迭次再審裁判之評事，即無同法第28條第4款（即
    現行法第273條第1項第4款）之適用。」（本院65年裁字第
    327號判例參照）。
二、本件聲請人前因醫療法事件提起行政訴訟，經本院85年判字
    第472號判決駁回其訴後，曾先後多次提起再審之訴及聲請
    再審，均經本院以其不合法定再審要件分別予以駁回各在案
    。茲聲請人復對最近一次即94年裁字第483號裁定（下稱原
    裁定）聲請再審。其再審意旨略謂：參與原裁定之前次裁定
    即92年度裁字第1221號裁定之（一）審判長吳錦龍法官除曾
    參與原確定判決之裁判外，亦參與本案87年度裁字第279 號
    再審裁定及89年度裁字第562號裁定之裁判；（二）林家惠
    法官曾參與86年度裁字第845號再審裁定之裁判；（三）林
    茂權法官曾參與87年度裁字第958號再審裁定之裁判；（四
    ）吳明鴻法官曾參與89年度裁字第562號再審裁定之裁判；
    （五）陳盛信書記官曾經參與86年度裁字第845號再審裁定
    之紀錄，原裁定並未適用行政訴訟法第19條及第21條關於法
    官及書記官自行迴避之規定，有消極不適用法規之違法。又
    參與原裁定之審判長趙永康法官曾經參與本院87年度裁字第
    279號、91年度裁字第1226號裁定之裁判；參與原裁定之鄭
    淑貞法官曾經參與本院87年度裁字第279號再審裁定之裁判
    ，未自行迴避，是原裁定有行政訴訟法第273條第1項第1款
    適用法規顯有錯誤及同條第4款依法律應迴避之法官參與裁
    判之再審事由等語。
三、經查，本件原確定判決係本院85年度判字第1627號判決，則
    行政訴訟法第19條第6款及第21條所指之法官及書記官應自
    行迴避，依前開判例所示，係指該次判決確定後對於聲請人
    第一次提起再審之裁判，即本院85年度裁字第1660號裁定而
    言。惟聲請人前述所指應迴避而未迴避之法官及書記官所參
    與之者均係於85年度裁字第1660號裁定以後之事，自無應自
    行迴避之事由，則聲請人所指之原裁定未適用自行迴避之規
    定，認前一次裁定有再審事由，為適用法規錯誤，並指原裁
    定法官未自行迴避，有再審事由，均不可採。又原裁定以聲
    請人該次再審之聲請無再審理由而駁回，並未且無從進而論
    斷原處分是否違法。再審意旨所指原處分違反憲法第7條及
    行政程序法第111條第7款等事由，非原裁定所得論究，再審
    意旨謂原裁定未予論究有不適用法規之違法，並不可採。是
    原裁定無聲請人所指之再審事由。本件再審之聲請應予駁回
    。
四、據上論結，依行政訴訟法第283條、第278條第2項、第104條
    、民事訴訟法第95條、第78條，裁定如主文。
中    華    民    國    95    年    4     月    13    日
                  第五庭審判長法  官  蔡  進  田
                              法  官  黃  合  文
                              法  官  吳  明  鴻
                              法  官  林  茂  權
                              法  官  鄭  小  康
以  上  正  本  證  明  與  原  本  無  異
中    華    民    國    95    年    4     月    14    日
                              書記官  王  福  瀛


司法院資訊處製作；財團法人民間司法改革基金會備份。
